---
title: "index"
output: html_document
---
  ** Viviana Fabres, Consuelo Meza y Diego Parra

```{r setup, include=FALSE}
knitr::opts_chunk$set(echo = TRUE)
library(tidyverse)
library(ggplot2)
library(gridExtra)
library(tidyquant)

```
## Pregunta 2
### Parte 1

A continuación se descargan los precios de las acciones de Microsoft (“MSFT”) y Apple (“AAPL”) desde Enero
del 2000 hasta Agosto del 2018 con periodicidad mensual.

```{r}
microsoft <- tq_get("MSFT",
                    get = "stock.prices",
                    from = "2000-01-01",
                    to = "2018-08-31",
                    periodicity = "monthly")

apple <- tq_get("AAPL",
                get = "stock.prices",
                from = "2000-01-01",
                to = "2018-08-31",
                periodicity = "monthly")

```
### Parte 2
### parte A
Ahora calculamos los retornos de las acciones

```{r}
r_microsoft <- microsoft %>%
  tq_transmute(select = close,
               mutate_fun = periodReturn,
               period = "monthly")

r_apple <- apple %>%
  tq_transmute(select = close,
               mutate_fun = periodReturn,
               period = "monthly")

```
### parte B

Finalmente, gráficamos los retornos y retornos acumulados,  calculados en la pregunta anterior.

```{r}
g_r_microsoft <- ggplot(r_microsoft) + geom_line(aes(date,monthly.returns), color = "darkblue") + 
  labs(title = "Retornos mensuales Microsoft", subtitle = "Enero 2010 a Agosto 2018") +
  theme_tq() + scale_color_tq() + 
  xlab("Periodo") + ylab("Retorno")
g_r_microsoft

g_r_apple <- ggplot(r_apple) + geom_line(aes(date,monthly.returns), color = "darkgreen") + 
  labs(title = "Retornos mensuales Apple", subtitle = "Enero 2010 a Agosto 2018") +
  theme_tq() + scale_color_tq() + 
  xlab("Periodo") + ylab("Retorno")
g_r_apple

```


## Pregunta 3
### pregunta a

EL modelo 0 es el modelo erróneo, con variable relevante omitida. El modelo 1 es el modelo correcto que se estimó de todas manerás para ver las diferencias con el modelo erróneo.

Los resultados muestran que en el modelo erróneo sí exsite sesgo debido a la omisión de una variable relevante, dado que el término de error está correlacionado con las variables explicativas. El sesgo no desaparece a medida que aumenta el tamaño de la muestra, porque el valor de b1 no se acerca a su valor verdadero de 2.5



```{r cars}

set.seed(123)
reps = 10000
betas = matrix(NA ,nrow = reps, ncol = 16)

beta0 = 2
beta1 = 2.5
beta2 = 1

su = 1

n = c(50, 100, 500, 1000)

for (j in 1:length(n)){
  X1 = rnorm(n[j],20,1)
  X2a = (0.8*X1) + rnorm(n[j],0,1)
  X2b = runif(n[j],0,1)
  
  for (i in 1:reps) {
    
    u = rnorm(n[j],0,su)
    v = beta2*X2a + u
    
    Y0 = beta0 + beta1*X1 + v
    Y1 = beta0 + beta1*X1 + beta2*X2a + u
    
    model0 = lm(Y0 ~ X1)
    betas[i,j] = model0$coef[1]
    betas[i,j+4] = model0$coef[2]
    
    model1 = lm(Y1 ~ X1 + X2a)
    betas[i,j+8] = model1$coef[1]
    betas[i,j+12] = model1$coef[2]
  }
}

betas_df = data.frame(betas)

apply(betas_df, 2, mean)
apply(betas_df, 2, var)
```

### Pregunta b

Acontinuación se muestran los gráficos de la distribución de beta 1 del modelo erróneo, para los distintos tamaños de  muestra.



```{r pressure}
m0_50 = ggplot(betas_df) + 
  geom_histogram(aes(betas_df[,5],y=..density..), col="black", bins = 30) +
  stat_function(fun = dnorm, args = list(mean=mean(betas_df[,5]), sd=sd(betas_df[,5])),
                geom = "line", color="red", size=1) +
  ylab("Densidad") + ggtitle("Retorno Beta 1 Modelo 0,n=50") +xlab(expression(hat(beta)[1])) + 
  theme_bw()

m0_50

m0_100 = ggplot(betas_df) + 
  geom_histogram(aes(betas_df[,6],y=..density..), col="black", bins = 30) +
  stat_function(fun = dnorm, args = list(mean=mean(betas_df[,6]), sd=sd(betas_df[,6])),
                geom = "line", color="red", size=1) +
  ylab("Densidad") + ggtitle("Retorno Beta 1 Modelo 0,n=100") +xlab(expression(hat(beta)[1])) +
  theme_bw()

m0_100

m0_500 = ggplot(betas_df) + 
  geom_histogram(aes(betas_df[,7],y=..density..), col="black", bins = 30) +
  stat_function(fun = dnorm, args = list(mean=mean(betas_df[,7]), sd=sd(betas_df[,7])),
                geom = "line", color="red", size=1) +
  ylab("Densidad") + ggtitle("Retorno Beta 1 Modelo 0,n=500") +xlab(expression(hat(beta)[1])) +
  theme_bw()

m0_500

m0_1000 = ggplot(betas_df) + 
  geom_histogram(aes(betas_df[,8],y=..density..), col="black", bins = 30) +
  stat_function(fun = dnorm, args = list(mean=mean(betas_df[,8]), sd=sd(betas_df[,8])),
                geom = "line", color="red", size=1) +
  ylab("Densidad") + ggtitle("Retorno Beta 1 Modelo 0,n=1000") +xlab(expression(hat(beta)[1])) +
  theme_bw()

m0_1000

m1_50 = ggplot(betas_df) + 
  geom_histogram(aes(betas_df[,13],y=..density..), col="black", bins = 30) +
  stat_function(fun = dnorm, args = list(mean=mean(betas_df[,13]), sd=sd(betas_df[,13])),
                geom = "line", color="red", size=1) +
  ylab("Densidad") + ggtitle("Retorno Beta 1 Modelo 1,n=50") +xlab(expression(hat(beta)[1])) +
  theme_bw()

m1_50

m1_100 = ggplot(betas_df) + 
  geom_histogram(aes(betas_df[,14],y=..density..), col="black", bins = 30) +
  stat_function(fun = dnorm, args = list(mean=mean(betas_df[,14]), sd=sd(betas_df[,14])),
                geom = "line", color="red", size=1) +
  ylab("Densidad") + ggtitle("Retorno Beta 1 Modelo 1,n=100") +xlab(expression(hat(beta)[1])) +
  theme_bw()

m1_100

m1_500 = ggplot(betas_df) + 
  geom_histogram(aes(betas_df[,15],y=..density..), col="black", bins = 30) +
  stat_function(fun = dnorm, args = list(mean=mean(betas_df[,15]), sd=sd(betas_df[,15])),
                geom = "line", color="red", size=1) +
  ylab("Densidad") + ggtitle("Retorno Beta 1 Modelo 1,n=500") +xlab(expression(hat(beta)[1])) +
  theme_bw()

m1_500

m1_1000 = ggplot(betas_df) + 
  geom_histogram(aes(betas_df[,16],y=..density..), col="black", bins = 30) +
  stat_function(fun = dnorm, args = list(mean=mean(betas_df[,16]), sd=sd(betas_df[,16])),
                geom = "line", color="red", size=1) +
  ylab("Densidad") +ggtitle("Retorno Beta 1 Modelo 1,n=1000") +xlab(expression(hat(beta)[1])) +
  theme_bw()

m1_1000

```

### Pregunta c
A continuación se muestran los gráficos para la estimación considerando que x2 se distribuye de manera Uniforme[0.1].

Con la nueva distribucion de X2, b1 si se acerca a su valor verdadero de 2,5. Inluso vemos, en la matriz, que ahora los valores de b1 del modelo erronéo se asimilan mucho a los valores del modelo correcto, para todos los tamaños de la muestra. 

En los graficos observamos que la media del coeficiente b1 se encuentra más centrado en 2.5, para todos los tamaños de la muestra. 

Es decir, el hecho de que X2 ahora tenga una distribución uniforme 0,1 ayuda a que los valores estimados de los coeficientes se acerquen a su valor verdadero.

```{r}

betasb = matrix(NA ,nrow = reps, ncol = 16)  

for (j in 1:length(n)){
  X1 = rnorm(n[j],20,1)
  X2a = (0.8*X1) + rnorm(n[j],0,1)
  X2b = runif(n[j],0,1)
  
  for (i in 1:reps) {
    
    u = rnorm(n[j],0,su)
    v = beta2*X2b + u
    
    Y0 = beta0 + beta1*X1 + v
    Y1 = beta0 + beta1*X1 + beta2*X2b + u
    
    model0 = lm(Y0 ~ X1)
    betasb[i,j] = model0$coef[1]
    betasb[i,j+4] = model0$coef[2]
    
    model1 = lm(Y1 ~ X1 + X2b)
    betasb[i,j+8] = model1$coef[1]
    betasb[i,j+12] = model1$coef[2]
  }
}

betas_dfb = data.frame(betasb)

apply(betas_dfb, 2, mean)

apply(betas_dfb, 2, var)

m0_50b = ggplot(betas_dfb) + 
  geom_histogram(aes(betas_dfb[,5],y=..density..), col="black", bins = 30) +
  stat_function(fun = dnorm, args = list(mean=mean(betas_dfb[,5]), sd=sd(betas_dfb[,5])),
                geom = "line", color="red", size=1) +
  ylab("Densidad") + ggtitle("n=50 con X2 uniforme") +xlab(expression(hat(beta)[1])) +
  theme_bw()

m0_50b

m0_100b = ggplot(betas_dfb) + 
  geom_histogram(aes(betas_dfb[,6],y=..density..), col="black", bins = 30) +
  stat_function(fun = dnorm, args = list(mean=mean(betas_dfb[,6]), sd=sd(betas_dfb[,6])),
                geom = "line", color="red", size=1) +
  ylab("Densidad") + ggtitle("n=100 con X2 uniforme modelo 0") +xlab(expression(hat(beta)[1])) +
  theme_bw()

m0_100b

m0_500b = ggplot(betas_dfb) + 
  geom_histogram(aes(betas_dfb[,7],y=..density..), col="black", bins = 30) +
  stat_function(fun = dnorm, args = list(mean=mean(betas_dfb[,7]), sd=sd(betas_dfb[,7])),
                geom = "line", color="red", size=1) +
  ylab("Densidad") + ggtitle("n=500 con X2 uniforme modelo 0") +xlab(expression(hat(beta)[1])) +
  theme_bw()

m0_500b

m0_1000b = ggplot(betas_dfb) + 
  geom_histogram(aes(betas_dfb[,8],y=..density..), col="black", bins = 30) +
  stat_function(fun = dnorm, args = list(mean=mean(betas_dfb[,8]), sd=sd(betas_dfb[,8])),
                geom = "line", color="red", size=1) +
  ylab("Densidad") + ggtitle("n=1000 con X2 uniforme modelo 0") +xlab(expression(hat(beta)[1])) +
  theme_bw()

m0_1000b

m1_50b = ggplot(betas_dfb) + 
  geom_histogram(aes(betas_dfb[,13],y=..density..), col="black", bins = 30) +
  stat_function(fun = dnorm, args = list(mean=mean(betas_dfb[,13]), sd=sd(betas_dfb[,13])),
                geom = "line", color="red", size=1) +
  ylab("Densidad") + ggtitle("n=50 con X2 uniforme modelo 1 ") +xlab(expression(hat(beta)[1])) +
  theme_bw()

m1_50b

m1_100b = ggplot(betas_dfb) + 
  geom_histogram(aes(betas_dfb[,14],y=..density..), col="black", bins = 30) +
  stat_function(fun = dnorm, args = list(mean=mean(betas_dfb[,14]), sd=sd(betas_dfb[,14])),
                geom = "line", color="red", size=1) +
  ylab("Densidad") + ggtitle("n=100 con X2 uniforme modelo 1") +xlab(expression(hat(beta)[1])) +
  theme_bw()

m1_100b

m1_500b = ggplot(betas_dfb) + 
  geom_histogram(aes(betas_dfb[,15],y=..density..), col="black", bins = 30) +
  stat_function(fun = dnorm, args = list(mean=mean(betas_dfb[,15]), sd=sd(betas_dfb[,15])),
                geom = "line", color="red", size=1) +
  ylab("Densidad") + ggtitle("n=500 con X2 uniforme modelo 1") +xlab(expression(hat(beta)[1])) +
  theme_bw()

m1_500b

m1_1000b = ggplot(betas_dfb) + 
  geom_histogram(aes(betas_dfb[,16],y=..density..), col="black", bins = 30) +
  stat_function(fun = dnorm, args = list(mean=mean(betas_dfb[,16]), sd=sd(betas_dfb[,16])),
                geom = "line", color="red", size=1) +
  ylab("Densidad") + ggtitle("n=1000 con X2 uniforme modelo 1") +xlab(expression(hat(beta)[1])) +
  theme_bw()

m1_1000b


```
